【裁判字號】    99,抗,303
【裁判日期】    991201
【裁判案由】    聲請定其應執行刑
【裁判全文】
臺灣高等法院高雄分院刑事裁定           99年度抗字第303號
抗  告  人
即  受刑人  盧美
上列抗告人因聲請定其應執行刑案件，不服臺灣高雄地方法院中
華民國99年10月29日裁定（99年度聲字第2011號），提起抗告，
本院裁定如下：
    主  文
抗告駁回。
    理  由
一、抗告意旨略以：抗告人即受刑人盧美因犯附表所示2 罪經
    法院分別判決在案，原審對該2 罪定應執行拘役85日，抗告
    人認所定應執行刑不當，且抗告人現係就附表編號2 之傷害
    案件執行，抗告人欲對附表編號1 之妨害自由案件聲請繳交
    罰金，又抗告人家中有小孩需照料，請求讓抗告人出所繳交
    罰金，返家盡為人母之責，為此提起抗告云云。
二、按「宣告多數拘役者，比照前款定其刑期。但不得逾120 日
    」，刑法第51條第6 款定有明文。
三、經查，抗告人係分別於附表所示時間，因犯妨害自由等2 罪
    ，而經法院分別判處如附表所示之有期徒刑確定，又因上開
    2 罪均合於定應執行刑之規定，此有臺灣高等法院被告前案
    紀錄表，及該等判決書等附卷可稽。則依上開規定，原審裁
    定「應執行刑拘役85日，如易科罰金，以新台幣壹仟元折算
    壹日」，與法相符，並無違誤且屬適當。故本件抗告，並無
    理由，應予駁回。
四、另按「犯最重本刑為5 年以下有期徒刑以下之刑之罪，而受
    6 月以下有期徒刑或拘役之宣告者，得以新臺幣1 千元、2
    千元或3 千元折算一日，易科罰金。但易科罰金，難收矯正
    之效或難以維持法秩序者，不在此限。依前項規定得易科罰
    金而未聲請易科罰金者，得以提供社會勞動六小時折算一日
    ，易服社會勞動。受6 月以下有期徒刑或拘役之宣告，不符
    第1 項易科罰金之規定者，得依前項折算規定，易服社會勞
    動。前二項之規定，因身心健康之關係，執行顯有困難者，
    或易服社會勞動，難收矯正之效或難以維持法秩序者，不適
    用之。第2 項及第3 項之易服社會勞動履行期間，不得逾一
    年。無正當理由不履行社會勞動，情節重大，或履行期間屆
    滿仍未履行完畢者，於第2 項之情形應執行原宣告刑或易科
    罰金；於第3 項之情形應執行原宣告刑。已繳納之罰金或已
    履行之社會勞動時數依所定之標準折算日數，未滿一日者，
    以一日論。第1 項至第4 項及第7 項之規定，於數罪併罰之
    數罪均得易科罰金或易服社會勞動，其應執行之刑逾六月者
    ，亦適用之。數罪併罰應執行之刑易服社會勞動者，其履行
    期間不得逾三年。但其應執行之刑未逾六月者，履行期間不
    得逾一年。數罪併罰應執行之刑易服社會勞動有第6 項之情
    形者，應執行所定之執行刑，於數罪均得易科罰金者，另得
    易科罰金。」，刑法第41條定有明文。本件抗告意旨陳明欲
    對本案附表編號1 之妨害自由案件聲請易科罰金，自應依上
    開法律規定向執行檢察官提出聲請辦理，併予敘明。
據上論結，應依刑事訴訟法第412 條，裁定如主文。
中    華    民    國    99    年    12    月    1     日
                  刑事第一庭    審判長法  官  周賢銳
                                      法  官  洪碩垣
                                      法  官  施柏宏
以上正本證明與原本無異。
不得抗告。
中    華    民    國    99    年    12    月    1     日
                                      書記官  魏文常

司法院資訊處製作；財團法人民間司法改革基金會備份。
